臺灣新竹地方法院刑事判決　　　　　　　　　　　　　九十一年度交易字第八一號
　　公　訴　人　臺灣新竹地方法院檢察署檢察官
　　被　　　告　甲○○
右列被告因公共危險等案件，經檢察官提起公訴（九十一年度偵字第一七九一號），
本院判決如左：
    主  文
甲○○因過失傷害人，處有期徒刑肆月，如易科罰金，以佰元折算壹日。又服用酒
類，不能安全駕駛動力交通工具而駕駛，處有期徒刑月，如易科罰金，以佰元折
算壹日。應執行有期徒刑陸月，如易科罰金，以佰元折算壹日。
    事  實
一、甲○○明知服用酒類，不能安全駕駛動力交通工具而駕駛，將致生公共危險。詎
    其於民國九十一年一月二十日中午時分，在位於新竹市○○路處之工廠內與朋友
    飲用高粱酒至十四時許，已因酒後注意力減低，而達不能安全騎乘動力交通工具
    重型機車之狀態，猶於該日十四時許，騎乘車牌號碼ＸＬＥ—０五０號之重型機
    車欲返回位於新竹市○○路七十六巷七弄六十七之一號一樓之住處，於十六時四
    十分許騎經新竹市○○路○段一百五十六巷二百四十二號前時，本應注意並能注
    意車前狀況，並隨時採取必要之安全措施，而依當時天候雖下毛毛雨，惟視線良
    好，並無不能注意之事由，竟因酒醉意識模糊，未注意車前狀況，而正向衝撞由
    乙○○所騎乘、沿新竹市○○路○段一百五十六巷往東方向、適與甲○○是反方
    向行駛之車牌號碼ＭＧＨ—二０一號之重型機車，致乙○○人車倒地並受有腦震
    盪、左側顴骨骨折及右側尺骨骨折等傷害，甲○○亦受傷，經送醫救治並抽血檢
    驗，其血液中酒精濃度值為每毫升二四九‧六毫克，經換算結果，相當其呼氣之
    酒精濃度值為每公升一‧二四毫克。
二、案經被害人乙○○訴由新竹市警察局第二分局報請臺灣新竹地方法院檢察署檢察
    官偵查起訴。
    理  由
一、訊據被告甲○○對於右揭時地飲酒後不能安全駕駛動力交通工具猶仍騎乘機車，
    並因酒後意識模糊而正向衝撞告訴人乙○○所騎乘之前揭機車，導致告訴人受有
    如事實欄所述傷害等情坦承不諱，核與告訴人乙○○之指訴情節相符，且有行政
    院衛生署新竹醫院緊急檢驗單及新竹市警察局丁○○○○路交通管理丙○○○○
    各一份附卷足稽。又告訴人確因本件車禍而受有腦震盪、左側顴骨骨折及右側尺
    骨骨折等傷害，亦有行政院衛生署新竹醫院住院診斷證明書一份在卷可稽，是被
    告確為上揭犯行無訛。第按，汽車（包括重型機器腳踏車）駕駛人應注意車前狀
    況，並隨時採取必要之安全措施；又飲用酒類後其吐氣所含酒精濃度超過每公升
    ○‧二五毫克者，不得駕車，為道路交通安全規則第九十四條第三項及第一百十
    四條第二款分別定有明文。被告既為重型機車之騎乘者，自應注意並能注意依前
    開規定行駛。而本案肇事當時之天候雖有下毛毛雨，然視線良好等情，為被告自
    承在卷，並為告訴人陳述甚明，被告自無不能注意之情形。詎被告竟於飲酒後其
    吐氣所含酒精濃度已超過每公升○‧二五毫克之情況下猶仍騎乘上揭重型機車，
    且疏未注意車前狀況，致正向衝撞與其相反方向行駛由告訴人所騎乘之上揭機車
    ，因而肇事，足認被告就本件車禍之發生有過失甚明。再者，告訴人確因本件車
    禍受傷，應認被告之過失行為與告訴人所受之傷害間，有相當因果關係。綜上，
    本件事證已臻明確，被告上揭犯行堪予認定，應予依法論科。
二、核被告甲○○服用酒類，不能安全駕駛動力交通工具而駕駛，並因而肇事致告訴
    人受傷，是其所為係分別犯刑法第一百八十五條之三之服用酒類，不能安全駕駛
    動力交通工具而駕駛罪及同法第二百八十四第一項之過失傷害罪。又其所犯上開
    二罪間，罪名不同，行為互殊，犯意各別，應予分論併罰。又被告為汽車駕駛人
    ，酒醉駕車，因而致人受傷，依法應負過失傷害罪刑事責任，爰依道路交通管理
    處罰條例第八十六條第一項之規定就過失傷害罪部分加重其刑至二分之一。爰審
    酌被告於酒後不能安全駕駛猶仍騎乘機車，影響他人之人車生命、財產安全，犯
    罪手段、情節及所生危害非輕，兼衡其犯罪後雖坦承犯行，然與告訴人並未達成
    民事和解，業據告訴人陳述在卷等一切情狀，分別量處如主文所示之刑，及均諭
    知易科罰金之折算標準，並定其應執行刑，同時諭知易科罰金之折算標準，以示
    懲儆。
據上論斷，應依刑事訴訟法第二百九十九條第一項前段，刑法第一百八十五條之三、
第二百八十四條第一項前段、第四十一條第一項前段、第五十一條第五款，道路交通
管理處罰條例第八十六條第一項，罰金罰鍰提高標準條例第一條前段、第二條，判決
如主文。
本案經檢察官劉邦繡到庭執行職務。
中      華  民      國    九十一    年      六      月    二十四    日
                                臺灣新竹地方法院交通法庭
                                      法  官  楊  惠  芬
右正本證明與原本無異。
如不服本判決，應於判決送達後十日內向本院提出上訴狀( 應附繕本 )，上訴於臺灣
高等法院。
                                      書記官  鄭  敏  郎
中      華      民      國    九十一    年      六      月    二十四    日
附錄本案論罪科刑法條：
刑法第一百八十五條之三：
服用毒品、麻醉藥品、酒類或其他相類之物，不能安全駕駛動力交通工具而駕駛者，
處一年以下有期徒刑、拘役或三萬元以下罰金。
刑法第二百八十四條第一項：
因過失傷害人者，處六月以下有期徒刑、拘役或五百元以下罰金，致重傷者，處一年
以下有期徒刑、拘役或五百元以下罰金。
